【裁判字號】    98,訴,4636
【裁判日期】    990122
【裁判案由】    偽造文書等
【裁判全文】
臺灣板橋地方法院刑事判決              98年度訴字第4636號
公  訴  人  臺灣板橋地方法院檢察署檢察官
被      告  乙○○
上列被告因偽造文書等案件，經檢察官提起公訴（98年度偵字第
32094 號），被告於準備程序中就被訴事實為有罪之陳述，經本
院裁定改以簡式審判程序審理，判決如下：
    主  文
乙○○共同毀壞門扇竊盜，累犯，處有期徒刑拾月；又行使偽造
私文書，足以生損害於他人，累犯，處有期徒刑肆月，宏碁授權
服務中心技術服務明細表客戶送修同意簽章欄及客戶取件確認簽
章欄上偽造之「甲○○」署押共枚均沒收。應執行有期徒刑壹
年，宏碁授權服務中心技術服務明細表客戶送修同意簽章欄及客
戶取件確認簽章欄上偽造之「甲○○」署押共枚均沒收。
    事  實
一、乙○○前於民國98年間因施用毒品案件，經本院以98年度簡
    字第2332號判處有期徒刑6 月確定，甫於98年6 月19日易科
    罰金執行完畢。詎其仍不知悔改，竟與汪瑞義（另經通緝中
    ）意圖為自己不法所有之犯意聯絡，於98年8 月17日11時至
    12時間內某時，共同前往甲○○位於臺北縣三重市○○街45
    號之住處，由乙○○負責把風，推由汪瑞義毀損上開處所之
    大門門鎖後以侵入屋內（無故侵入住宅部分未據告訴），竊
    取甲○○所有之宏碁牌筆記型電腦1 台、數位相機1 台、金
    飾1 套（含項鍊1 條、手鍊2 條、金戒指2 枚、耳環1 對、
    金元寶3 個）及貔貅手鍊1 對等物，得手後，旋與乙○○一
    同離去，乙○○因而分得上開筆記型電腦之贓物。又乙○○
    為使用上開筆記型電腦，竟冒用「甲○○」之名義，基於行
    使偽造私文書之犯意，於98年11月8 日15時7 分許，將上開
    竊得之筆記型電腦送往設於臺北縣三重市○○路○ 段48號1
    樓之宏碁電腦三重維修站予以維修時，在宏碁授權服務中心
    技術服務明細表2 件上之客戶送修同意簽章欄上各偽造「甲
    ○○」之簽名1 枚，藉以表示係「甲○○」本人同意依該技
    術服務明細表上所載問題情形並予同意由該維修站人員修繕
    ，而予偽造技術服務明細表之私文書，並當場交付予維修站
    之服務人員陳勇村而行使之，迨於上開筆記型電腦修訖後，
    乙○○於取回上開筆記型電腦時，再接續於上開技術服務明
    細表上之客戶取件確認簽章欄上偽造「甲○○」之簽名1 枚
    ，藉以表示係「甲○○」本人已取回送修之筆記型電腦，並
    當場交付維修站之服務人員而行使之，足以生損害於甲○○
    本人及宏碁電腦三重維修站對客戶維修資料管理之正確性。
    嗣因甲○○報警處理，經警循線向宏碁電腦三重維修站調取
    監視錄影器攝錄畫面及維修資料後，查悉上情，並為警於98
    年11月24日19時許，持本院核發之搜索票在乙○○位於臺北
    縣新莊市○○街48巷3 弄2 之3 號4 樓之住處執行搜索時查
    獲，並扣得上開宏碁牌筆記型電腦1 台（已發還予甲○○）
    。
二、案經臺北市政府警察局移送臺灣板橋地方法院檢察署檢察官
    偵查起訴。
    理  由
一、本案被告乙○○所犯為死刑、無期徒刑或最輕本刑為3 年以
    上有期徒刑以外之罪，其於準備程序中就被訴事實為有罪之
    陳述，經法官告知簡式審判程序之旨，並聽取公訴人之意見
    後，依刑事訴訟法第273 條之1 第1 項規定，裁定進行簡式
    審判程序，合先敘明。
二、上揭事實業據被告乙○○於本院審理中供認不諱，核與證人
    即被害人甲○○於警詢中之證述相符，並有查獲警局製作之
    搜索扣押筆錄、扣押物品目錄表各1 份、宏碁授權服務中心
    技術服務明細表2 紙、維修資料電腦列印單1 份、贓物認領
    保管單1 紙、監視錄影器攝錄畫面翻拍照片4 幀、照片11幀
    附卷可稽，本件事證明確，被告乙○○上開竊盜、行使偽造
    私文書等犯行堪以認定。
三、查被告乙○○與共犯汪瑞義於日間，以不詳方式破壞被害人
    甲○○住處構成門扇一部之門鎖後，入內竊取財物，核其此
    部分所為，係犯刑法第321 條第1 項第2 款之毀壞門扇竊盜
    罪；又冒用甲○○之名義持所竊得之宏碁牌筆記型電腦前往
    宏碁電腦三重維修站修繕，而偽造宏碁授權服務中心技術服
    務明細表之私文書，並提出以行使，核其所為，係犯刑法第
    216 條、第210 條之行使偽造私文書罪。又被告與汪瑞義就
    上開竊盜犯行，有犯意聯絡及行為分擔，均為共同正犯。再
    其偽造「甲○○」署押之行為，皆屬偽造私文書之階段行為
    ，而偽造私文書之後，復持以行使，則偽造之低度行為應為
    行使之高度行為所吸收，均不另論罪。被告以被害人甲○○
    之名義送修上開筆記型電腦，並在維繕後前往取件簽名，係
    先後在密切接近之時間、地點，以在宏碁授權服務中心技術
    服務明細表上偽造署押之相同手法，侵害同種法益，核其各
    舉動之獨立性極為薄弱，依一般社會健全觀念，難以強行分
    難，顯係基於單一犯意接續所為，為接續犯，應評價為一罪
    。查被告前於98年間因施用毒品案件，經本院以98年度簡字
    第2332號判處有期徒刑6 月確定，於98年6 月19日易科罰金
    執行完畢，有臺灣高等法院被告前案紀錄表附卷足憑，其於
    刑之執行完畢後5 年內故意再犯本件有期徒刑之罪，為累犯
    ，應依法加重其刑。被告所犯上開毀壞門扇竊盜及行使偽造
    文書二罪間，犯意各別，行為互殊，應予分論併罰。爰審酌
    被告素行非佳，有多次竊盜、毒品前案紀錄（參卷附臺灣高
    等法院被告前案紀綠表），為國中畢業之智識程度，正值青
    壯不思以己力謀生，貪圖小利而與他人下手行竊，又冒被害
    人甲○○之名義簽名，造成被害人及三重維修站受有損害，
    並兼衡被告之犯罪動機、目的、手段、分工方式、所竊財物
    之價值及犯罪後自始坦承犯行，態度非差等一切情狀，分別
    量處如主文所示之刑，並定其應執行之刑。被告於宏碁授權
    服務中心技術服務明細表（2 件）之客戶送修同意簽章欄上
    各偽造之「甲○○」署押1 枚，及上開技術服務明細表（1
    件）客戶取件確認簽章欄上偽造之「甲○○」署押1 枚，不
    問屬於犯人與否，均應刑法第219 條規定併予宣告沒收。至
    扣案之華碩牌筆記型電腦1 台、安非他命殘渣袋3 只、塑膠
    分裝勺管1 支，固為被告所有之物，惟依卷內事證無從認定
    與本案犯罪有關，爰不併予宣告沒收。
據上論斷，應依刑事訴訟法第273 條之1 第1 項、第299 條第1
項前段，刑法第28條、第321 條第1 項第2 款、第216 條、第
210 條、第219 條、第47條第1 項、第51條第5 款，判決如主文
。
本案經檢察官陳豐年到庭執行職務。
中    華    民    國    99    年    1     月    22    日
                  刑事第十一庭  法  官  陳海寧
以上正本證明與原本無異。
如不服本判決應於收受本判決送達後10日內向本院提出上訴書狀
，其未敘述上訴理由者，並得於提起上訴後10日內向本院補提理
由書狀（均須按他造當事人之人數附繕本）「切勿逕送上級法院
」
中    華    民    國    99    年    1     月    22    日
                                書記官  潘佳欣
附錄本判決論罪科刑法條全文
刑法第321 條
犯竊盜罪而有左列情形之一者，處6 月以上、5 年以下有期徒刑
：
一  於夜間侵入住宅或有人居住之建築物、船艦或隱匿其內而犯
    之者。
二  毀越門扇、牆垣或其他安全設備而犯之者。
三  攜帶兇器而犯之者。
四  結夥三人以上而犯之者。
五  乘火災、水災或其他災害之際而犯之者。
六  在車站或埠頭而犯之者。
前項之未遂犯罰之。
刑法第210條
偽造、變造私文書，足以生損害於公眾或他人者，處 5 年以下
有期徒刑。
刑法第216條
行使第 210 條至第 215 條之文書者，依偽造、變造文書或登載
不實事項或使登載不實事項之規定處斷。

司法院資訊處製作；財團法人民間司法改革基金會備份。
